臺灣屏東地方法院刑事判決　　　　　　 100年度易字第1342號
公　訴　人　臺灣屏東地方法院檢察署檢察官
被　　　告　賴義文
上列被告因竊盜案件，經檢察官提起公訴（100 年度偵字第9856
號），茲因被告就被訴事實為有罪之陳述，經告知簡式審判程序
意旨，並聽取公訴人及被告之意見後，本院合議庭裁定由受命法
官獨任依簡式審判程序審理，判決如下：
    主      文
賴義文竊盜，累犯，處有期徒刑陸月，如易科罰金，以新臺幣壹
仟元折算壹日。
    事      實
一、賴義文於民國95年間，因施用毒品及竊盜案件，經本院以95
    年度易字第717 號、第788 號及95年度訴字第1074號合併判
    決施用第一級毒品罪處有期徒刑8 月、竊盜罪有期徒刑7 月
    （9 次）、竊盜罪有期徒刑5 月、竊盜罪有期徒刑4 月確定
    ，應執行刑有期徒刑3 年8 月確定；復因施用毒品案件，經
    本院以95年度訴字第1138號判決處有期徒刑8 月確定；又因
    施用毒品案件，經本院以96年度訴字第458 號判決並減刑後
    處有期徒刑7 月確定；再因竊盜案件，經本院以96年度易字
    第1146號判決處有期徒刑1 年，減為有期徒刑6 月、如易科
    罰金以新臺幣1,000 元折算1 日。上開95年度易字第717 號
    、95年度易字第788 號、95年度訴字第1074號及95年度訴字
    第1138號判決，嗣經本院裁定定應執行刑及減刑，再與上開
    96年度訴字第458 號、96年度易字第1146號判決經本院以98
    年度聲字第1014號裁定定應執行刑2 年11月，而於98年8 月
    31日縮刑期滿執行完畢。
二、渠於前開有期徒刑執行完畢後5 年內，竟仍不知悔悟，復於
    100 年4 月9 日17時30分許，基於意圖為自己不法所有之竊
    盜犯意，在屏東縣萬丹鄉○○路運動公園旁，發現李志倫所
    有之車牌號碼5K-5587 號自小客車之鑰匙未拔起仍置於該車
    之鑰匙孔上，即徒手竊取上開自小客車，得手後將該車供己
    代步使用，其後將該車停放在屏東縣萬丹鄉○○路○ 段與和
    平東路交岔路口。嗣於100 年4 月10日上午10時20分許，為
    警在上址尋獲上開自小客車，循線查知上情。
三、案經屏東縣警察局屏東分局報告臺灣屏東地方法院檢察署檢
    察官偵查起訴。
    理      由
一、本件被告賴義文所犯係死刑、無期徒刑、最輕本刑為3 年以
    上有期徒刑以外之罪，其於準備程序就前揭被訴事實為有罪
    之陳述，經告知簡式審判程序之旨，並聽取其與公訴人之意
    見後，本院認無不得或不宜改依簡式審判程序進行之情，爰
    依刑事訴訟法第273 條之1 第1 項、第284 條之1 規定，裁
    定進行簡式審判程序，其證據調查依同法第273 條之2 所定
    原不受審判外陳述排除之限制；又被告對於卷內各項證據亦
    不爭執證據能力，復無事證顯示有何違法取得或類此瑕疵之
    情，故卷內所列各項證據，自均有證據能力，合先敘明。
二、前揭犯罪事實，業據被告賴義文於警詢、偵查中及本院審理
    時自白不諱，核與證人李志倫於警詢時證述之情節大致相符
    ，復有內政部警政署刑事警察局100 年8 月30日刑醫字第
    1000110492號鑑定書影本、贓物認領保管單影本、屏東縣政
    府警察局車輛協尋電腦輸入單影本及屏東縣政府警察局車輛
    尋獲電腦輸入單等在卷可參，足認被告之自白與事實相符，
    應可採信。故本件犯罪事證明確，被告上開犯行洵可認定，
    應依法論科。
三、核被告賴義文所為，係犯刑法第320 條第1 項之竊盜罪。又
    被告前有事實欄所載徒刑執行完畢之事實，有臺灣高等法院
    被告前案紀錄表在卷可稽，其於有期徒刑執行完畢後，5 年
    內故意再犯本件有期徒刑以上之罪，為累犯，應依刑法第47
    條第1 項規定，加重其刑。
四、爰審酌被告任意竊取他人財物，漠視他人財產法益，所為對
    於社會治安亦生危害，前已有多次前科，竟又為本件竊盜犯
    行，顯然未有深切悔悟；惟考量其犯後坦承犯行，竊盜目的
    係供代步等一切情狀，量處如主文所示之刑，併斟酌前開犯
    罪情狀，並諭知易科罰金之折算標準，以資懲儆。
據上論斷，應依刑事訴訟法第273 條之1 第1 項、第299 條第1
項前段，刑法第320 條第1 項、第41條第1 項、第47條第1 項，
刑法施行法第1 條之1 ，判決如主文。
本案經檢察官潘國威到庭執行職務
中    華    民    國   100    年    12    月    21    日
                      刑事第一庭  法  官  陳茂亭
以上正本證明與原本無異。
如不服本判決應於收受判決後10日內向本院提出上訴書狀，並應
敘述具體理由；其未敘述上訴理由者，應於上訴期間屆滿後20日
內向本院補提理由書（均須按他造當事人之人數附繕本）「切勿
逕送上級法院」。
中    華    民    國   100    年    12    月    21    日
                                  書記官  黃佳惠
附錄法條：
中華民國刑法第320條
（普通竊盜罪、竊佔罪）
意圖為自己或第三人不法之所有，而竊取他人之動產者，為竊盜
罪，處5 年以下有期徒刑、拘役或5 百元以下罰金。
意圖為自己或第三人不法之利益，而竊佔他人之不動產者，依前
項之規定處斷。
前二項之未遂犯罰之。